臺灣桃園地方法院刑事判決　　　　　　 96年度審易字第566號
公　訴　人　臺灣桃園地方法院檢察署檢察官
被　　　告　丙○○
被　　　告　甲○○
前列二人共同
指定辯護人　本院公設辯護人乙○○
上列被告因竊盜案件，經檢察官提起公訴（96年度偵字第 20475
號），本院訊問被告後，被告為有罪之陳述，經本院裁定改依簡
式審判程序，判決如下：
    主  文
甲○○共同攜帶兇器竊盜，累犯，處有期徒刑捌月，扣案之鐵槌
、釘鈸各壹支、千斤頂壹具均沒收。
丙○○共同攜帶兇器竊盜，處有期徒刑柒月。扣案之鐵鎚、釘鈸
各壹支、千斤頂壹具均沒收。
    事  實
一、甲○○因偽造文書案件，於92年5月30日經本院以91 年度訴
    緝字第116號判決判處有期徒刑5月確定；又因竊盜案件，於
    92年9月3日經臺灣高等法院以92年度上易字第1842號判決判
    處有期徒刑7月確定；再因竊盜案件，於92年12月12 日經本
    院以92年度壢簡字第1084號判決判處有期徒刑3 月確定；上
    開三罪經本院以93年度聲字第1826 號裁定應執行有期徒刑1
    年2月確定，於93年3月8日入監執行，94年4月17日因縮刑期
    滿執行完畢。仍不知悔改，與丙○○基於意圖為自己不法所
    有之犯意聯絡，於96年8月12日16時20分許，分持客觀上足
    供兇器使用，而對人之生命、身體產生危害之鐵槌1支、釘
    鈸1支、千斤頂1具等物，在桃園縣楊梅鎮○○○路○段377
    號本田汽車公司倉庫3樓內，竊取丁○○所管理之鋁門框（
    總重60公斤），嗣為警當場查獲，並扣得鐵槌1支、釘鈸1支
    、千斤頂1具等物。
二、案經桃園縣政府警察局楊梅分局報告臺灣桃園地方法院檢察
    署檢察官偵查起訴。
    理  由
一、訊據被告甲○○、丙○○均坦承共同至上址竊取鋁門窗，核
    與證人即被害人丁○○於警詢所述相符。被告2人雖於警詢
    、偵訊均一致供稱係被告甲○○提議行竊，丙○○開車載運
    ，並由甲○○準備鐵鎚、釘鈸及千斤頂等工具，再分別以該
    工具共同將鋁窗敲下竊取等語，惟至本院審理時竟均翻異前
    詞，被告甲○○辯稱（略以）：「是丙○○打電話叫我幫忙
    ，攜帶器械也是幫丙○○拿上去的」；被告丙○○則先稱（
    略以）：「是我提議要去的，工具是原本我車子裡就有的」
    ，後又改稱（略以）：「是甲○○提議的，與警詢筆錄所述
    相同」（均參見本院96年12月14日準備程序筆錄）。經查，
    被告丙○○於本院審理時雖改口供稱係其提議行竊，扣案工
    具也是由其準備，而與甲○○無關，惟查被告丙○○與行竊
    地點桃園縣楊梅鎮「本田汽車公司」倉庫並無地緣關係，其
    在庭陳述時又供詞反覆，語意不清似有所隱瞞，顯欲一肩扛
    下全部罪責。再查被告甲○○前曾因偽造文書、竊盜等案件
    ，經法院裁定應執行有期徒刑1年2月確定，於94年4月17日
    執行完畢，此有臺灣高等法院被告前案紀錄表1份在卷可參
    ，則被告甲○○本案犯行，係於前案有期徒刑執行完畢後5
    年內再犯，構成累犯，是被告甲○○因擔心構成累犯加重事
    由，而與丙○○協議於審理時改口否認犯行，辯稱係由丙○
    ○提議並攜帶工具，而由丙○○承擔較重之犯罪情節，當屬
    合理之推論。復參以被告2人於警詢、偵訊中均對本案之分
    工細節供述具體詳細，應非捏造，是被告於審理中所辯尚屬
    有疑，自應以被告2人警詢所述為可採。此外，另有贓物認
    領保管單1紙、照片6張附卷可稽；另有鐵槌1支、釘鈸1支、
    千斤頂1具等物扣案足憑。本案事證明確，被告犯嫌堪以認
    定，應予論罪科刑。
二、按所謂兇器，其種類並無限制，凡客觀上足對人之生命、身
    體、安全構成威脅，具有危險性之兇器均屬之（最高法院79
    年度台上字第5253號判例可資參照）。查被告甲○○所有並
    持以行竊之鐵槌、釘鈸、千斤頂等物，以其攻擊人體，將造
    成人員傷亡，其為兇器無疑。核被告2 人所為，均係犯刑法
    第321條第1項第3 款之加重竊盜罪嫌；渠等有犯意聯絡及行
    為分擔，為共同正犯；又被告甲○○有如事實欄所載之科刑
    執行紀錄，有臺灣高等法院被告前案紀錄表在卷可佐，其於
    前案執行完畢後5 年內故意再犯本件有期徒刑以上之罪者，
    為累犯，應依刑法第47條第1 項之規定，加重其刑。扣案之
    鐵槌1支、釘鈸1支、千斤頂1 具等物為被告甲○○所有且供
    犯罪之用，業據被告2人供陳在卷，應依刑法第38條第1項第
    2款之規定宣告沒收。爰審酌被告2人正值壯年，不思以正當
    手段獲取財物，竟竊取他人之物，及其前科、素行犯罪之目
    的、手段、所竊取財物之價值、犯後態度等一切情狀，量處
    如主文所示之刑。
三、又本件被告所犯係死刑、無期徒刑、最輕本刑為三年以上有
    期徒刑以外之罪，其於準備程序中就被訴事實為有罪之陳述
    ，經法官告知簡式審判程序之旨，並聽取公訴人、被告之意
    見後，本院認為應行簡式審判程序，附予敘明。
據上論斷，應依刑事訴訟法第273條之1第1項、第299 條第1項前
段，刑法第28條、第321條第1項第3款、第47條第1項、第38條第
1項第2款，判決如主文。
本案經檢察官黃珮如到庭執行職務。
中　　華　　民　　國　　96　　年　　12　　月　　28　　日
                    刑事庭  法　官　林孟宜
以上正本證明與原本無異。
如不服本判決，應於判決送達後10日內向本院提出上訴狀（應附
繕本），其未敘述上訴理由者，應於上訴期間屆滿後20日內補提
理由書狀於本院，上訴於臺灣高等法院。
                            書記官　楊郁馨
中　　華　　民　　國　　96　　年　　12　　月　　28　　日
附錄本案論罪科刑法條：
中華民國刑法第321 條第1 項第3 款規定：
犯竊盜罪而有左列情形之一者，處6 月以上、5 年以下有期徒刑
：
三  攜帶兇器而犯之者。
